臺灣橋頭地方法院民事判決
111年度橋小字第755號
原      告  凱基商業銀行股份有限公司


法定代理人  龐德明Stefano  Paolo  Bertamini

訴訟代理人  李東銘  

被      告  陳力豪  
                      （現於法務部○○○○○○○○○執行中）
上列當事人間請求清償借款事件，本院於民國111年7月28日言詞
辯論終結，判決如下：
    主      文
被告應給付原告新臺幣壹萬玖仟壹佰伍拾陸元，及其中壹萬捌仟
捌佰陸拾玖元自民國一一○年十一月十一日起至清償日止，按週
年利率百分之十六計算之利息，每次違約狀態最高連續收取期數
為九期，自第十期後應回復依原借款利率週年利率百分之十四點
九九計收遲延期間利息。
訴訟費用新臺幣壹仟元由被告負擔。
本判決得假執行。但被告如以新臺幣壹萬玖仟壹佰伍拾陸元為原
告預供擔保，免為假執行。
    事實及理由
一、原告之法定代理人原係魏寶生，嗣於本院審理中變更為龐德
    明Stefano  Paolo  Bertamini，此有原告提出之經濟部111
    年7月15日函文及股份有限公司變更登記表可稽（見本院卷
    第69至77頁），且經原告法定代理人龐德明Stefano  Paol 
    o  Bertamini具狀聲明承受訴訟（本院卷第65頁），核與民
    事訴訟法第175條第1項規定相符，應予准許。
二、原告主張：被告前於民國110年1月28日向原告訂立小額循環
    信用貸款契約書，借款額度新臺幣（下同）20,000元，約定
    借款期間自110年1月28日起至111年1月28日止，自立約日起
    算1個月內動用時，自首次動用日次日起算60天期間內按年
    利率1.111%計息，屆期改按年利率14.99%計息，如被告遲延
    還本或付息，自繳款截止日翌日起至清償日止，按週年利率
    20%計算遲延利息，每次違約狀態最高連續收取9期，自第10
    期應回復依原借款利率14.99%計算遲延利息。詎被告自110
    年11月10日起即未依約繳納本息及相關費用，迄今尚積欠本
    金18,869元及利息287元，共19,156元未清償，屢經催討均
    置之不理。爰依小額循環信用貸款契約之法律關係，提起本
    件訴訟等語。聲明：如主文第1項所示。
三、被告則以：同意原告之請求，但伊現在服刑，出獄後會處理
    等語。
四、按當事人於言詞辯論時為訴訟標的之捨棄或認諾者，應本於
    其捨棄或認諾為該當事人敗訴之判決，民事訴訟法第384條
    定有明文。又按當事人於言詞辯論時為訴訟標的之認諾，法
    院即應不調查該當事人所主張為訴訟標的之法律關係是否果
    屬存在，而以認諾為該當事人敗訴之判決基礎。查原告主張
    之前揭事實，業據提出小額循環信用貸款契約書、利息餘額
    查詢及交易紀錄一覽表為證（本院卷第13至29頁），復經被
    告於言詞辯論期日時陳明同意原告之請求而為認諾（本院卷
    第64頁），則依前揭說明，自應本於被告認諾而為其敗訴之
    判決。從而，原告依小額循環信用貸款契約之法律關係，請
    求被告給付主文第1項所示之金額及利息，為有理由，應予
    准許。
五、本件係依小額程序為被告敗訴之判決，應依民事訴訟法第43
    6條之20規定，依職權宣告假執行。另依同法第436條之23、
    第436條第2項、第392條第2項規定，依職權宣告被告如預供
    擔保，免為假執行。
六、訴訟費用負擔之依據：民事訴訟法第78條。另依同法第436
    條之19第1項規定，確定訴訟費用額如主文第2項所示。
中　　華　　民　　國　　111 　年　　8 　　月　　12　　日
                  橋頭簡易庭  法      官  郭育秀
以上正本係照原本作成。
民事訴訟法第436條之24第2項：對於本判決之上訴，非以違背法
令為理由，不得為之。
如對本判決上訴，須於判決送達後20日內向本院提出上訴狀，並
須表明原判決所違背之法令及其具體內容與依訴訟資料可認為原
判決有違背法令之具體事實之上訴理由（均須按他造當事人之人
數附繕本）。
中　　華　　民　　國　　111 　年　　8 　　月　　12　　日
                              書  記  官  塗蕙如
訴訟費用計算式：
裁判費（新臺幣）   1,000元
合計               1,000元